【裁判字號】    95,上易,69
【裁判日期】    950418
【裁判案由】    竊盜
【裁判全文】
臺灣高等法院高雄分院刑事判決          95年度上易字第69號
上  訴  人  臺灣高雄地方法院檢察署檢察官
被      告  乙○○
上列上訴人因被告竊盜案件，不服臺灣高雄地方法院94年度易字
第2037號中華民國94年12月30日第一審判決（起訴案號：臺灣高
雄地方法院檢察署94年度偵字第26957 號），提起上訴及移送併
辦（案號：95年度偵字第1184號、第3133號、第5073號），本院
判決如下：
    主  文
原判決撤銷。
乙○○連續於夜間侵入住宅竊盜，累犯，處有期徒刑壹年陸月。
    事  實
一、乙○○前曾於民國（下同）92年間，因違反毒品危害防制條
    例罪，經原審法院判處有期徒刑8 月確定，於94年2 月5日
    縮刑期滿執行完畢。詎其仍不知悔改，復基於意圖為自己不
    法之所有之概括犯意，連續於：(一)94年11月20日凌晨2 時50
    分許，行經高雄縣大寮鄉○○村○○路50之2 號甲○○之住
    處時，見該址鐵門未關，竟侵入該住宅竊得甲○○臥房內之
    現金新台幣（下同）1,200 元及行動電話4 支，並躲在該址
    之廁所內，嗣經甲○○發現後報警查獲。(二)94年12月12日15
    時10分許，至高雄縣大寮鄉○○○路84號「統一超商」內，
    趁無人注意之際，竊取置放於店內收銀台上面之4,000 元（
    百元鈔票40張），嗣經店員蔡家能調閱店內之監視器錄影帶
    ，交警方循線查獲。(三)95年1 月11日下午5 時41分許，至高
    雄縣大寮鄉○○○路38之10號「尬網網咖」內，趁無人注意
    之際，竊取置放於店內收銀台上面之4,000 元，嗣經老闆張
    簡豐珍調閱店內之監視器錄影帶，交警方循線查獲。(四)95年
    1 月14日下午2 時30分許，潛入高雄縣大寮鄉○○○路301
    巷35號張英謙住宅（無故侵入住宅部分未據告訴），竊取手
    機1 具（價值約5,000 元），適張英謙返家，乙○○見狀心
    虛，遂將手機置入屋外之垃圾桶內，經張英謙發現有竊賊躲
    在屋內，即報警當場查獲，並取出上開手機。
二、案經高雄縣政府警察局林園分局移送臺灣高雄地方法院檢察
    署檢察官偵查起訴及移送併辦。
    理  由
一、訊據被告乙○○對於前開犯罪事實坦承不諱，核與證人甲○
    ○、蔡家能、張簡豐珍、張英謙於警詢中（本件採簡式審判
    程序，上開證人之警詢陳述，自有證據能力）所述相符，並
    有警卷所附贓證物認領保管單2 紙及現場相片19張可資為證
    ，足認被告之自白核與事實相符，事證明確，其犯行堪以認
    定。
二、核被告所為，分別係犯刑法第320 條第1 項之普通竊盜罪及
    第32 1條第1 項第1 款之加重竊盜罪，其先後4 次竊盜犯行
    ，時間緊接，手段雷同，且觸犯基本構成要件相同之罪名，
    顯基於概括之犯意而為，應依連續犯之規定，僅論以刑法第
    321 條第1 項第1 款之加重竊盜一罪，又被告所犯事實欄(二)
    至(四)之竊盜犯行，雖未經公訴人起訴，惟此部分與起訴部分
    ，有連續犯之裁判上一罪關係，本院自得併予審判；被告前
    曾於92年間，因違反毒品危害防制條例罪，經原審法院判處
    有期徒刑8 月確定，於94年2 月5 日縮刑期滿執行完畢，此
    有臺灣高等法院被告前案紀錄表在卷可查，其於有期徒刑執
    行完畢後5 年內再犯本罪，為累犯，依刑法第47條之規定加
    重其刑。
三、原審予以論罪科刑，固非無見，惟查被告所犯事實欄(二)至(四)
    之竊盜犯行，原審未及併予審判，尚有未合，公訴人上訴意
    旨，執此指摘原判決不當，為有理由，應由本院將原判決予
    以撤銷改判，審酌被告正值壯年，貪慾圖利，不思以合法正
    當途徑賺取所得，竟多次竊取他人財物，念其犯後坦承犯行
    態度尚佳等一切情狀，量處如主文第2項所示之刑。
據上論斷，應依刑事訴訟法第369條第1項前段、第364條、第299
條第1 項前段，刑法第56條、第321 條第1 項第1 款、第47條，
判決如主文。
本案經檢察官沈紹嘉到庭執行職務。
中    華    民    國    95    年    4     月    18    日
                  刑事第七庭    審判長法  官  莊飛宗
                                      法  官  黃三友
                                      法  官  黃憲文
以上正本證明與原本無異。
不得上訴。
中    華    民    國    95    年    4     月    19    日
                                      書記官  施耀程
附錄本案論罪科刑法條全文︰
中華民國刑法第321條
犯竊盜罪而有左列情形之一者，處6 月以上、5 年以下有期徒刑
：
一於夜間侵入住宅或有人居住之建築物、船艦或隱匿其內而犯
之者。
二毀越門扇、牆垣或其他安全設備而犯之者。
三  攜帶兇器而犯之者。
四  結夥三人以上而犯之者。
五  乘火災、水災或其他災害之際而犯之者。
六  在車站或埠頭而犯之者。
前項之未遂犯罰之。


司法院資訊處製作；財團法人民間司法改革基金會備份。
